【裁判字號】    97,消債更,786
【裁判日期】    980227
【裁判案由】    更生事件
【裁判全文】
臺灣臺南地方法院民事裁定           97年度消債更字第786號
債  務  人  甲○○
代  理  人  吳政遇律師
上列當事人聲請消費者債務清理事件，本院裁定如下：
    主    文
債務人甲○○自民國98年2月27日下午4時起開始更生程序。
    理    由
一、按債務人不能清償債務或有不能清償之虞，且無擔保或無優
    先權之債務總額未逾 新臺幣（下同）1,200萬元者，於法院
    裁定開始清算程序或宣告破產前，得向法院聲請更生。法院
    開始更生程序之裁定，應載明其年、月、日、時，並即時發
    生效力，消費者債務清理條例第3條、第42條第1項、第45條
    第1項定有明文。
二、本件債務人主張：債務人現每月薪資收入約30,000元，負債
    總額為1,165,129元， 均為無擔保或無優先權之債務，名下
    財產僅有汽車一輛，曾與大眾銀行等四家銀行協商結果每月
    須繳4,700元， 然其餘多數銀行債權已讓與資產管理公司，
    就資產管理公司部分並不願參與協商，因此若以同樣條件計
    息每月須償還債務共2萬多元， 實已超出債務人得負擔之範
    圍。債務人雖曾從事營業，然每月營業額未超過20萬元，復
    未經法院裁定開始清算程序或宣告破產，爰向本院聲請更生
    等語。
三、債務人主張現每月薪資收入約30,000元，負債總額為1,165,
    129元，均為 無擔保或無優先權之債務，名下財產僅有汽車
    一輛，雖曾從事營業，然每月營業額未超過20萬元等情，業
    據提出債權人清冊、債務人之財產及收入狀況說明書、戶籍
    謄本、財政部台灣國稅局95年、96年度綜合所得稅各類所得
    資料清單、財政部台灣省國稅財產歸屬資料清單、財團法人
    金融聯合徵信中心當事人查詢個人資料（信用報告）、薪資
    單為憑，堪認債務人確已達不能清償債務或有不能清償之虞
    之程度。
四、按債務人對於金融機構因消費借貸、自用住宅借款、信用卡
    或現金卡契約而負債務，在聲請更生或清算前，應提出債權
    人清冊，以書面向最大債權金融機構請求協商債務清償方案
    ，並表明共同協商之意旨，消費者債務清理條例第151條第1
    項定有明文。債務人主張其曾向最大債權金融機構大眾商業
    銀行申請債務協商，惟協商不成立，業據提出前置協商不成
    立通知書為證，自堪信為真實。
五、綜上所述，債務人雖曾從事營業，然每月營業額未超過20萬
    元，其已達不能清償債務或有不能清償之虞之程度，其中無
    擔保或無優先權之債務，在1,200萬元以下。 債務人曾向最
    大債權金融機構大眾商業銀行請求協商債務清償方案，惟協
    商不成立，且未經法院裁定開始清算程序或宣告破產，又查
    無消費者債務清理條例第6條第3項、第8條或第46條各款所
    定駁回更生聲請之事由存在，則債務人聲請更生，應屬有據
    ，爰裁定如主文。
中    華    民    國    98    年    2     月    27    日
                          臺灣臺南地方法院民事第一庭
                                法  官  王 獻 楠
上為正本，係照原本作成。
如不服本裁定，應於裁定送達後10日內向本院提出抗告狀（須附
具繕本），並應繳納抗告費新台幣1,000元。
中    華    民    國    98    年    2     月    27    日
                                書記官  李 靜 怡


司法院資訊處製作；財團法人民間司法改革基金會備份。
